臺灣臺中地方法院刑事判決
111年度訴字第738號
公  訴  人  臺灣臺中地方檢察署檢察官
被      告  鄒吉祥


上列被告因毒品危害防制條例案件，經檢察官提起公訴（111年
度偵字第11923號），被告於準備程序中就被訴事實為有罪之陳
述，經本院合議庭裁定改由受命法官獨任進行簡式審判，判決如
下：
    主    文
鄒吉祥持有第二級毒品純質淨重二十公克以上，處有期徒刑陸月
，如易科罰金，以新臺幣壹仟元折算壹日。扣案之第二級毒品甲
基安非他命壹包（驗前純質淨重二十三點三一九四公克），沒收
銷燬之。
    犯罪事實
一、鄒吉祥明知甲基安非他命係毒品危害防制條例所規定禁止持
    有之第二級毒品，竟仍基於持有第二級毒品純質淨重20公克
    以上之犯意，於民國110年11月19日20時許，在臺南市善化
    區某電子遊藝場，向姓名、年籍不詳，綽號「阿龍」之成年
    男子，以新臺幣（下同）6萬元代價，購買第二級毒品甲基
    安非他命1包而持有之。嗣於同月26日12時40分許，在臺中
    市○○區○○路0段00號之麗緹汽車旅館222號房，其因另案通緝
    為警逮捕時，提出上開第二級毒品甲基安非他命1包（驗前
    純質淨重23.3194公克）交警扣押而查獲。
二、案經臺中市政府警察局烏日分局報告臺灣臺中地方檢察署檢
    察官偵查起訴。
    理    由
一、本件被告鄒吉祥所犯係死刑、無期徒刑或最輕本刑為三年以
    上有期徒刑或高等法院管轄第一審案件以外之罪，被告於準
    備程序期日就被訴事實為有罪之陳述，經本院告知簡式審判
    程序之旨，並聽取公訴人及被告之意見後，依刑事訴訟法第
    273條之1第1項規定，裁定由受命法官獨任進行簡式審判程
    序，且依同法第273條之2規定，不適用傳聞法則有關限制證
    據能力之相關規定，合先敘明。
二、上開犯罪事實，業據被告於警詢、偵訊、本院準備及審理程
    序時均坦承不諱（見4087號毒偵卷第51至60、119至120頁、
    本院卷第90、99頁），並有員警職務報告、臺中市政府警察
    局烏日分局扣押筆錄、扣押物品目錄表、扣押物品收據、自
    願受搜索同意書、臺中市政府警察局烏日分局查獲涉嫌毒品
    案件毒品初驗報告、查獲及搜索過程照片、臺中市政府警察
    局烏日分局110年安保字第1491號扣押物品清單、衛生福利
    部草屯療養院110年12月2日草療鑑字第1101100632、000000
    0000號鑑驗書、扣押物品照片、臺中市政府警察局烏日分局
    110年度保管字第5181號扣押物品清單（見4087號毒偵卷第4
    9、61至66、73至80、123、131至137、143至148頁）等附卷
    可稽。足徵被告前揭自白與事實相符。本案事證明確，被告
    犯行均洵堪認定，應依法論科。
三、論罪科刑：
(一)按甲基安非他命為毒品危害防制條例第2條第2項第2款所明定之第二級毒品。核被告所為，係犯毒品危害防制條例第11條第4項之持有第二級毒品純質淨重20公克以上罪。又本案係員警於110年11月26日12時40分許，在臺中市○○區○○路0段00號之麗緹汽車旅館，因被告另案通緝，為警到場查緝，被告在得知警員於汽車旅館房間門口時，主動將鐵捲門打開讓員警進入房間，且經員警告知被告為通緝犯逮捕時，被告即主動向員警告知其仍有吸食安非他命習慣，並帶同警方至其使用之自小客車內取出甲基安非毒品毒品1包及吸食器等物供警查扣，員警事先未查知被告持有毒品或違禁物等情，有臺中市政府警察局烏日分局111年5月16日中市警烏分偵字第1110028680號函檢送員警職務報告（見本院卷第51至53頁）等在卷可考，足認警方雖因被告另案通緝而前往逮捕，然於被告主動自首本案犯行前，員警應尚無確切之根據得合理懷疑被告有本案持有毒品犯行。是被告於未經有偵查權之機關或公務員發覺其上開持有毒品犯行前，向員警坦承有本案持有毒品犯行，自首而願接受裁判，爰依刑法第62條前段規定，減輕其刑。
(二)爰審酌被告曾即曾有違反毒品危害防制條例之前案情形（參
    臺灣高等法院被告前案紀錄表），竟仍未知警惕，再犯本案
    持有毒品犯行，其本案持有毒品之種類、數量、期間等節；
    兼衡暨其自述國中畢業之教育智識程度，目前做工，未婚、
    獨居之生活狀況（見本院卷第100頁），犯後始終能坦承犯
    行等一切情狀，量處如主文所示之刑，並諭知易科罰金之折
    算標準。
(三)末查本件查獲扣案之晶體1包，送鑑驗結果，確含有第二級
    毒品甲基安非他命（驗前純質淨重23.3194公克，見本院卷
    第45頁，本院111年度院安保字第154號扣押物品清單），有
    前開衛生福利部草屯療養院鑑驗書附卷可憑，爰依毒品危害
    防制條例第18條第l項前段規定，宣告沒收銷燬之。　　
據上論斷，應依刑事訴訟法第273條之1第1項、第299條第1項前
段，毒品危害防制條例第4項、第18條第1項前段，刑法第11條前
段、第62條前段、第41條第1項前段，判決如主文。
本案經檢察官黃政揚提起公訴，檢察官劉世豪到庭執行職務。
中　　華　　民　　國　　111 　年　　9 　　月　　6 　　日
                  刑事第九庭    法  官  陳怡珊
以上正本證明與原本無異。
如不服本判決應於收受判決後20日內向本院提出上訴書狀，並應
敘述具體理由；其未敘述上訴理由者，應於上訴期間屆滿後20日
內向本院補提理由書（均須按他造當事人之人數附繕本）「切勿
逕送上級法院」。
                                書記官  吳韻聆
中　　華　　民　　國　　111 　年　　9 　　月　　6 　　日
附錄本案論罪科刑法條：
毒品危害防制條例第11條
持有第一級毒品者，處3年以下有期徒刑、拘役或新臺幣30萬元
以下罰金。
持有第二級毒品者，處2年以下有期徒刑、拘役或新臺幣20萬元
以下罰金。
持有第一級毒品純質淨重十公克以上者，處1年以上7年以下有期
徒刑，得併科新臺幣1百萬元以下罰金。
持有第二級毒品純質淨重二十公克以上者，處6月以上5年以下有
期徒刑，得併科新臺幣70萬元以下罰金。
持有第三級毒品純質淨重五公克以上者，處2年以下有期徒刑，
得併科新臺幣20萬元以下罰金。
持有第四級毒品純質淨重五公克以上者，處1年以下有期徒刑，
得併科新臺幣10萬元以下罰金。
持有專供製造或施用第一級、第二級毒品之器具者，處1年以下
有期徒刑、拘役或新臺幣10萬元以下罰金。